【裁判字號】    99,訴,767
【裁判日期】    990413
【裁判案由】    毒品危害防制條例
【裁判全文】
臺灣臺中地方法院刑事判決               99年度訴字第767號
公  訴  人  臺灣臺中地方法院檢察署檢察官
被      告  甲○○
上列被告因違反毒品危害防制條例案件，經檢察官提起公訴（99
年度毒偵緝字第13號、99年度毒偵字第331號），茲被告於準備
程序中就被訴事實為有罪之陳述，於聽取當事人之意見後，由本
院裁定進行簡式審判程序，判決如下：
    主    文
甲○○施用第一級毒品，累犯，處有期徒刑玖月；扣案之第一級
毒品海洛因壹包（驗餘淨重零點零捌柒公克）沒收銷燬之。又施
用第二級毒品，累犯，處有期徒刑伍月。又施用第一級毒品，累
犯，處有期徒刑玖月。又施用第二級毒品，累犯，處有期徒刑伍
月；扣案之第二級毒品甲基安非他命壹包（驗餘淨重零點肆肆
陸公克）沒收銷燬之。應執行有期徒刑壹年拾月；扣案之第一級
毒品海洛因壹包（驗餘淨重零點零捌柒公克）及第二級毒品甲基
安非他命壹包（驗餘淨重零點肆肆陸公克），均沒收銷燬之。
    犯罪事實及理由
一、本案之犯罪事實及證據除應補充「被告於本院準備程序及審
    理時為認罪之陳述」及「行政院衛生署草屯療養院99年1月
    25日草療鑑字第0990100147號鑑定書」為證據，並將起訴書
    中犯罪事實欄一關於「查獲海洛因1小包（毛重0.31公克）
    」之記載，更正為「查獲第一級毒品海洛因1包（驗餘淨重
    0.087公克）」，犯罪事實欄二關於「起出安非他命1小包（
    毛重1.33公克）。」之記載，更正為「起出第二級毒品甲基
    安非他命1包（驗餘淨重0.4346公克）。」外，餘均引用檢
    察官起訴書之記載（如附件）。
二、依刑事訴訟法第273條之1第1項、第299條第1項前段、第310
    條之2、第454條第1項、第2項，毒品危害防制條例第10條第
    1項、第2項、第23條第2項、第18條第1項前段，刑法第11條
    、第47條第1項、第51條第5款，判決如主文。
三、如不服本判決，得於判決書送達之日起10日內，以書狀敘述
    理由，向本院提出上訴（須附繕本）。
中    華    民    國    99    年    4     月    13    日
                  刑事第十四庭    法  官  許月馨
以上正本證明與原本無異。
如不服本判決應於收受送達後10日內向本院提出上訴書狀，並應
敘述具體理由；其未敘述上訴理由者，應於上訴期間屆滿後20日
內向本院補提理由書（均須按他造當事人之人數附繕本）「切勿
逕送上級法院」。
                                  書記官  黃美雲
中    華    民    國    99    年    4     月    13    日
附錄本案論罪科刑法條全文
附錄論罪科刑法條
毒品危害防制條例第10條
施用第一級毒品者，處 6 月以上 5 年以下有期徒刑。
施用第二級毒品者，處 3 年以下有期徒刑。
附件：
臺灣臺中地方法院檢察署檢察官起訴書                  禮股
                                    99年度毒偵緝字第13號
                                     99年度毒偵字第331號
    被      告  甲○○  男  39歲（民國○○年○月○○日生）
                        住臺中市○區○○路4段267號5樓之1
                          0號
                        （另案在臺灣臺中監獄執行中）
                        國民身分證統一編號：Ｚ000000000號
上列被告因違反毒品防制條例案件，業經偵查終結，認應該提起
公訴，茲將犯罪事實及證據並所犯法條分敘如下：
    犯罪事實
一、甲○○前因殺人案件，經臺灣臺中地方法院以86年度重訴字
    第2941號判決判處有期徒刑11年確定，於民國91年12月3 日
    因縮短刑期假釋出監，並於97年5月6日保護管束期滿執行完
    畢。另再因施用毒品案件，經觀察、勒戒後，認無繼續施用
    毒品之傾向，於民國98年8月14 日予以釋放，並由本署檢察
    官於同年月28日，以98年度毒偵字第2365、2548、2711號為
    不起訴處分確定。詎仍不知悔改，明知海洛因、甲基安非他
    命及安非他命在我國均為主管機關（行政院）公告查禁之第
    一級、第二級毒品，不得施用甚至持有之，竟於98 年9月16
    日14時30分至15時30分許間，在臺中市○區○○路4段267號
    5樓之10 號住處，以將甲基安非他命及安非他命置入玻璃球
    內燒烤後，吸食煙霧之方式施用甲基安非他命及安非他命 1
    次。另復基於施用第一級毒品之犯意，亦於當日16時30分許
    ，在上開住處，以將海洛因摻入香菸後點燃抽食煙霧之方式
    施用海洛因1次。嗣於98年9月16日22時許，在臺中縣太平市
    ○○路1165號巷口，為巡邏員警發現其形跡可疑而予以盤查
    ，當場在甲○○所著褲子之左側口袋內查獲海洛因1小包（
    毛重0.31公克），員警進而將甲○○逮捕並帶回警局採驗尿
    液後，呈現第一級毒品嗎啡及第二級毒品甲基安非他命、安
    非他命陽性反應，始查知上情。
二、繼之，甲○○仍未能記取教訓，竟再分別基於施用第一級及
    第二級毒品之犯意，於99年1月15日上午9時許，在其臺中市
    ○區○○路4段267號5樓之10 號住處，以將海洛因摻入香菸
    後點燃抽食及將甲基安非他命、安非他命置入吸食器內燒烤
    後吸食煙霧之方式施用海洛因及甲基安非他命、安非他命各
    1 次。嗣於99年1月19日17時許，在臺中市○區○○路1段與
    館前路口，為巡邏員警發現其形跡可疑而予以盤查，並經查
    詢確認甲○○係屬毒品通緝人口後，即依法予以逮捕。俟並
    當場在甲○○身上起出安非他命1 小包（毛重1.33公克），
    並帶回警局採驗尿液後，呈現第一級毒品嗎啡及第二級毒品
    甲基安非他命、安非他命陽性反應，始查知上情。
二、案經臺中縣警察局太平分局、霧峰分局分別報告偵辦。
    證據並所犯法條
一、證據清單及待證事實
   ┌──┬──────────────┬──────────────┐
   │編號│       證據名稱             │        待證事項            │
   ├──┼──────────────┼──────────────┤
   │一  │（一）詮昕科技股份有限公司  │被告於98年9月16日23時許，在 │
   │    │      98年9月30日所出具之濫 │警局為警採集之尿液經檢驗結果│
   │    │      用藥物尿液檢驗報告。  │，呈現嗎啡、甲基安非他命、安│
   │    │（二）臺中縣警察局太平分局尿│非他命陽性反應，足認被告有施│
   │    │      液真實姓名對照表。    │用第一級毒品海洛因及第二級甲│
   │    │                            │基安非他命、安非他命之行為。│
   ├──┼──────────────┼──────────────┤
   │二  │（一）行政院衛生署草屯療養院│被告於98年9月16日22時許，為 │
   │    │      98年9月22日出具之鑑定 │警查獲扣案之物品，經檢驗結果│
   │    │      書。                  │確實為第一級毒品海洛因（毛重│
   │    │（二）98年9月16日查獲現場照 │0.31公克）之事實。          │
   │    │      片4張。               │                            │
   │    │（三）刑案現場測繪圖。      │                            │
   │    │（四）臺中縣警察局太平分局職│                            │
   │    │      務報告。              │                            │
   │    │（五）臺中縣警察局太平分局搜│                            │
   │    │      索扣押筆錄、扣押物品目│                            │
   │    │      錄表、扣押物品清單、初│                            │
   │    │      步檢驗報告。          │                            │
   ├──┼──────────────┼──────────────┤
   │三  │（一）詮昕科技股份有限公司99│被告於99年1月19日，在警局為 │
   │    │      年2月1日所出具之濫用藥│警採集之尿液經檢驗結果，呈現│
   │    │      物尿液檢驗報告。      │嗎啡、甲基安非他命、安非他命│
   │    │（二）臺中縣警察局霧峰分局尿│陽性反應，足認被告有施用第一│
   │    │      液真實姓名對照表。    │級毒品海洛因及第二級甲基安非│
   │    │                            │他命、安非他命之行為。      │
   ├──┼──────────────┼──────────────┤
   │四  │（一）99年1月19日查獲現場照 │被告於99年1月19日17時許，為 │
   │    │      片3張。               │警查獲扣案之物品，經初步檢驗│
   │    │（三）刑案現場測繪圖。      │結果確實為第二級毒品甲基安非│
   │    │（四）臺中縣警察局霧峰分局職│他命（毛重1.33公克）之事實。│
   │    │      務報告。              │                            │
   │    │（五）臺中縣警察局霧峰分局搜│                            │
   │    │      索扣押筆錄、扣押物品目│                            │
   │    │      錄表、扣押物品清單、初│                            │
   │    │      步檢驗報告。          │                            │
   ├──┼──────────────┼──────────────┤
   │ 五 │被告甲○○歷次偵查中之供述。│1、坦承確實於98年9月16日有施│
   │    │                            │   用第一級毒品及第二級毒品 │
   │    │                            │   之事實。                 │
   │    │                            │2、坦承於99年1月19日遭查獲時│
   │    │                            │   確實持有第二級毒品，且於 │
   │    │                            │   查獲前數日並有施用第二級 │
   │    │                            │   毒品之事實。             │
   ├──┼──────────────┼──────────────┤
   │ 六 │本署刑案資料查註紀錄表及全國│被告係於觀察勒戒執行完畢釋放│
   │    │施用毒品案件紀錄表。        │後之5 年內再犯本件施用第一級│
   │    │                            │毒品罪之事實。              │
   └──┴──────────────┴──────────────┘
二、核被告甲○○所為，就犯罪事實欄一、二所示之犯行，均係
    犯毒品危害防制條例第10條第1、2項之施用第一、二級毒品
    罪嫌。其持有毒品後進而施用之，其持有毒品之低度行為應
    為施用毒品之高度行為所吸收，不另論罪。又其所犯上述4
    罪間，犯意個別、罪名有異，請予分論併罰。再被告於98年
    間因施用毒品犯行經命入戒治處所觀察勒戒，甫於98年8 月
    14日因無繼續施用毒品傾向而出監，此有上開編號六所示之
    證據在卷可憑。故被告係於觀察勒戒執行完畢釋放後5 年內
    再犯本件施用第一、二級毒品罪，自應依法追訴之。又被告
    於受上開有期徒刑之執行完畢後5 年內故意再犯本件有期徒
    刑以上之罪，為累犯，請依刑法第47條第1 項之規定加重其
    刑。另扣案之犯罪事實欄一、二海洛因及甲基安非他命各1
    包，並請依毒品危害防制條例第18條第1項前段之規定，宣
    告沒收並諭知銷燬。
三、依毒品危害防制條例第23條第2 項、刑事訴訟法第251條第1
    項提起公訴。
      此    致
臺灣臺中地方法院
中    華    民    國    99    年    2    月    28    日
                              檢察官  吳錦龍
本件正本證明與原本無異
中    華    民    國    99    年    3     月    15    日
                              書記官  王孟涵
附錄本案所犯法條：
毒品危害防制條例第10條
施用第一級毒品者，處 6 月以上 5 年以下有期徒刑。
施用第二級毒品者，處 3 年以下有期徒刑。

司法院資訊處製作；財團法人民間司法改革基金會備份。
